臺灣基隆地方法院基隆簡易庭小額民事判決
110年度基小字第2087號
原      告  陳沛螢  

被      告  張仁拳  

上列當事人間請求損害賠償事件，本院於民國110年11月11日言
詞辯論終結，判決如下：
    主  文
被告應給付原告新臺幣貳萬壹仟參佰伍拾肆元，及自民國一百一
十年八月二十七日起至清償日止，按年息百分之五計算之利息。
訴訟費用新臺幣壹仟元由被告負擔。
本判決得假執行。
    事實及理由要領
一、原告起訴主張：被告於民國110年03月14日17時34分許，駕
    駛車號000-0000號自用小客車(下稱被告車輛)，沿新北市平
    溪區臺2丙線道路雙溪往暖暖方向行駛，行經該路段約9.5公
    里處之路口(下稱系爭路口)前，占用內側左轉專用車道停等
    紅燈，待號誌轉為綠燈後繼續直行時，見前方路段由雙線車
    道減縮為單線車道，竟疏未注意車前狀況，並注意安全距離
    ，即貿然向右變換車道以進入往暖暖方向之單線車道行駛，
    而不慎擦撞原告所有，並由原告配偶即訴外人余俊儒(下逕
    稱其名)駕駛，當時沿同向外側直行專用車道直行之車號000
    -0000號自用小客車(下稱系爭車輛)左側車身(下稱系爭事故
    )，致乘坐系爭車輛之原告於事發後受有頸椎疼痛之傷害，
    嗣於系爭事故發生翌(15)日至冠麒診所就診，支出醫療費用
    新臺幣(下同)150元；另系爭車輛經送廠修復後，支出修復
    費用新臺幣(下同)21,204元(包含鈑金6,300元、烤漆14,904
    元)。又原告所受上開損害乃肇因於被告之不法過失侵權行
    為所致，被告自應依法負損害賠償之責。爰依民法第184條
    、第191條之2之規定提起本件訴訟，並聲明：被告應給付原
    告21,354元，及自起訴狀繕本送達翌日起至清償日止，按年
    息5%計算之利息。
二、被告則聲明請求駁回原告之訴，並答辯略以：被告於系爭事
    故發生前係自系爭路口前之左轉專用車道直行經過系爭路口
    ，而因前方路段由雙車道減縮為單線車道，被告車輛倘繼續
    直行將駛入對向車道，始向右偏移駛入往暖暖方向之直行車
    道，距被告車輛甫駛入直行車道，即遭系爭車輛自右後側超
    車而擦撞，並致被告車輛為閃避系爭車輛而跨越雙黃線駛入
    對向車道，故系爭車輛駕駛人余俊儒就系爭事故之發生亦有
    過失；又被告對於原告因輕微拉傷而支出之就診費用雖無意
    見，惟原告請求之系爭車輛修復費用過高，倘交由被告修復
    應僅需5,000元云云。
三、經查，原告主張被告被告於上揭時、地，駕駛被告車輛，沿
    新北市平溪區臺2丙線道路雙溪往暖暖方向行駛，行經該路
    段9.5公里處之路口前，占用內側左轉專用車道停等紅燈，
    待綠燈後繼續直行時，與原告所有並由余俊儒駕駛，當時沿
    同向被告車輛右側直行車道直行之系爭車輛左側車身發生擦
    撞，致乘坐系爭車輛之原告受有頸椎疼痛之傷害，嗣於系爭
    事故發生翌(15)日至冠麒診所就診，支出醫療費用150元；
    又系爭車輛經送廠修復後，共支出修復費用21,204元(包含
    鈑金6,300元、烤漆14,904元)等事實，業據其提出行車執照
    、駕駛執照、新北市政府警察局道路交通事故當事人登記聯
    單、初步分析研判表、現場圖、現場照片、系爭車輛受損照
    片、系爭路口現場圖、順益汽車股份有限公司估價單、冠麒
    診所110年5月10日診斷證明書及醫療單據等件影本為證，並
    有新北市政府警察局瑞芳分局以110年8月11日新北警瑞交字
    第1103666251號函附之新北市政府警察局瑞芳分局十分派出
    所道路交通事故調查卷宗(含文件檢核表、道路交通事故調
    查報告表㈠、㈡、現場圖、A3類交通事故調查紀錄表、現場彩
    色照片、酒精測定紀錄表、當事人登記聯單、肇事車輛詳細
    資料等)附卷足稽，且為被告所不爭執，應堪信為真實。
四、按因故意或過失，不法侵害他人之權利者，負損害賠償責任
    ；汽車、機車或其他非因軌道行駛之動力車輛，在使用中加
    損害於他人者，駕駛人應賠償因此所生之損害，民法第184
    條第1項前段、第191條之2前段分別定有明文。次按設有左
    右轉彎專用車道之交岔路口，直行車不得占用轉彎專用車道
    ；變換車道時，應讓直行車先行，並注意安全距離；汽車行
    駛時，駕駛人應注意車前狀況，並隨時採取必要之安全措施
    ，道路交通安全規則第98條第2項、第98條第1項第6款、第9
    4條第3項分別定有明文。查被告於上揭時、地行經系爭路口
    前時，占用內側左轉專用車道後直行，系爭車輛則在外側直
    行車道直行等節，有前揭道路交通事故現場圖及系爭路口現
    場圖在卷可參，被告亦不爭執其行經系爭路口前時係違規在
    左轉車道直行(見本院110年11月11日言詞辯論筆錄)，足見
    系爭事故發生時，行駛於外側直行專用車道而通過系爭路口
    後即持續直行之系爭車輛，係因信賴行駛於左轉專用車道之
    被告車輛將在系爭路口依道路交通標誌左轉，始於被告車輛
    未左轉而逕自直行並向右靠近變換車道時不及反應。又查，
    被告於警詢時陳稱其係於系爭事故發生後始發現系爭車輛在
    其右方等，有前揭A3類交通事故調查紀錄表可憑，而其復於
    本院自承其於系爭事故發生時係因前方路段減縮為單線車道
    ，被告車輛倘繼續直行將駛入對向車道始向右側偏移駛入直
    行車道等語(見本院前揭言詞辯論筆錄)，堪認被告自左轉專
    用車道通過系爭路口並向右變換車道時，疏未注意右側之直
    行車道有無行進中之其他車輛並讓其優先通行，即貿然向右
    偏移駛入余俊儒駕車行駛之車道，始肇生系爭事故。至被告
    雖辯稱系爭車輛於系爭事故發生時係自被告車輛右後側超車
    切入而與被告車輛發生擦撞，余俊儒就系爭事故之發生亦有
    過失云云，然查，依卷附系爭車輛受損照片所示，系爭車輛
    因與被告車輛發生擦撞而產生之刮痕係主要於左後車身，左
    前車身則幾無任何刮痕，衡諸常情，倘系爭車輛確係如被告
    所辯係自其右後側超車，系爭車輛因擦撞而生刮痕應自左前
    車身延伸至左後車身，且左前車身之刮痕應較明顯，而非僅
    左後車身有顯著刮痕，足認系爭車輛車身於系爭事故發生時
    已直行越過被告車輛，因被告貿然駛入其車道，兩車始發生
    碰撞，被告上開所辯，自非可採。而被告於上揭時、地駕駛
    車輛，本應注意遵守道路標線，及向右變換車道時，與鄰車
    之間隔及車前狀況，且系爭事故發生當時天候晴、日間自然
    光線、路面鋪設柏油、乾燥、無缺陷、無障礙物、視距良好
    等節，有道路交通事故調查報告表㈠在卷可憑，足見被告無
    不能注意之情事，竟疏未注意而與系爭車輛發生擦撞，致生
    系爭事故，堪認被告確有過失。而被告復未舉證證明其對於
    防止損害之發生，已盡相當之注意，且被告之過失行為與原
    告所受傷害及系爭車輛所受損害間有相當因果關係，是原告
    依前揭規定，主張被告應對其因系爭事故所受損害負侵權行
    為之賠償責任，自屬有據。
五、復按不法侵害他人之身體或健康者，對於被害人因此喪失或
    減少勞動能力，或增加生活上之需要時，應負損害賠償責任
    ；不法毀損他人之物者，被害人得請求賠償其物因毀損所減
    少之價額，民法第193條第1項、第196條分別定有明文。本
    件被告就系爭事故之發生有過失乙節，業如前述，揆諸前揭
    規定，自應就原告因系爭事故所生之損害，負賠償責任。茲
    就原告請求之項目及金額應否准許，分述如下：
(一)醫療費用部分：原告主張其因系爭事故受有頸椎疼痛之傷害
    ，嗣於系爭事故發生翌(15)日至冠麒診所就診，支出醫療費
    用150元等事實，業據其提出冠麒診所110年5月10日診斷證
    明書及醫療單據為證，且為被告所不爭執(見上揭言詞辯論
    筆錄)，堪以認定，是原告請求此部分醫療費用150元，洵屬
    有據，應予准許。
(二)系爭車輛修復費用部分：按負損害賠償責任者，除法律另有
    規定或契約另有訂定外，應回復他方損害發生前之原狀。不
    能回復原狀或回復顯有重大困難者，應以金錢賠償其損害。
    損害賠償，除法律另有規定或契約另有訂定外，應以填補債
    權人所受損害及所失利益為限，民法第213條第1項、第215
    條、第216條第1項分別定有明文。本件被告就系爭事故之發
    生既有過失，其自應就系爭車輛因此所生之損害，負賠償責
    任。查原告主張系爭車輛因系爭事故受有損害，經送廠修復
    後，支出修復費用21,204元之事實，有前揭估價單、統一發
    票、現場彩色照片及車輛修復照片在卷可稽，堪信為真實，
    參以上開估價單，該修繕項目包括左前門、左後門、左後葉
    等部位之鈑金換拆及烤漆等事項，核與系爭事故情節及系爭
    車輛之受損部位相符，堪認原告所主張之維修項目、金額，
    均係針對系爭事故所造成之損害，而為回復原狀之必要性支
    出。被告空言辯稱系爭車輛前開修復費用過高，由其送修僅
    需5,000元即可云云，既未提出任何證據供本院審酌，自無
    可採。
(三)綜上，原告因系爭事故所受之損害，合計為21,354元【計算
    式：醫療費用150元＋系爭車輛修復費用21,204元＝21,354元
    】，洵堪認定。　　
六、末按給付有確定期限者，債務人自期限屆滿時起，負遲延責
    任；給付無確定期限者，債務人於債權人得請求給付時，經
    其催告而未為給付，自受催告時起，負遲延責任。其經債權
    人起訴而送達訴狀，或依督促程序送達支付命令，或為其他
    相類之行為者，與催告有同一之效力，民法第229條第1項、
    第2項分別定有明文。又遲延之債務，以支付金錢為標的者
    ，債權人得請求依法定利率計算之遲延利息。但約定利率較
    高者，仍從其約定利率；應付利息之債務，其利率未經約定
    ，亦無法律可據者，週年利率為5%，民法第233條第1項、第
    203條亦有明文。本件原告請求被告給付損害賠償額之債權
    ，並無確定期限，應自被告受催告時起，始負遲延責任。從
    而，原告依侵權行為損害賠償之法律關係，請求被告給付21
    ,354元，及自起訴狀繕本送達翌日即110年8月27日起至清償
    日止，按年息5%計算之利息，為有理由，應予准許。
八、本件第一審裁判費為1,000元，爰依職權確定前開訴訟費用
    由敗訴之被告負擔。
九、本判決係適用小額訴訟程序所為被告敗訴之判決，依民事訴
    訟法第436條之20之規定，應依職權宣告假執行，爰依職權
    宣告之。
中　　華　　民　　國　　110 　年　　11　　月　　30　　日
                  基隆簡易庭法  官  姚貴美　　　　　
以上正本係照原本作成。
對於本件判決如有不服，應於收受送達後20日內向本院提出上訴
書狀，上訴於本院合議庭，並按他造當事人之人數附具繕本。
當事人之上訴，非以判決違背法令為理由不得為之，上訴狀應記
載上訴理由，表明下列各款事項：
㈠原判決所違背之法令及其具體內容。
㈡依訴訟資料可認為原判決有違背法令之具體事實。
如委任律師提起上訴者，應一併繳納上訴審裁判費。
中　　華　　民　　國　　110 　年　　11　　月　　30　　日
                        書記官　湯惠芳